【裁判字號】    90,訴,1282
【裁判日期】    901211
【裁判案由】    偽造有價證券
【裁判全文】
臺灣臺南地方法院刑事判決                          九十年度訴字第一二八二號
    公  訴  人  臺灣台南地方法院檢察署檢察官
    被      告  乙○○
    指定辯護人  本院公設辯護人  甲○○
右列被告因偽造有價證券案件，經檢察官提起公訴 (九十年度偵字第一０四七二號)
，本院判決如左：
    主  文
乙○○意圖供行使之用，而偽造有價證券，處有期徒刑貳年。
票號ＣＨ０二六三六六號面額新台幣伍拾壹萬仟伍佰元本票壹紙沒收。
    事  實
一、緣丙○○於民國八十四年十月十五日參加乙○○所召集民間互助會，嗣乙○○宣
    布該民間互助會倒會，丙○○乃於八十八年六月二十三日至台南縣仁德鄉○○○
    街一０五巷二十一號乙○○住處催討會款，詎乙○○意圖供行使之用，而偽造「
    陳江吉」之簽名及盜蓋「陳江吉」之印章，以其與陳江吉名義共同簽發發票日八
    十八年六月二十三日、票號ＣＨ０二六三六六號、到期日八十八年十一月十五日
    、面額新臺幣五十一萬三千五百元之本票一張後，交予丙○○用以清償積欠之會
    款。嗣因上開本票未獲付款，丙○○乃以乙○○、陳江吉為共同被告，向臺灣臺
    南地方法院提起給付票款訴訟（八十九年度南簡字第一二九九號），於該案審理
    中，陳江吉辯稱其並未在上開本票上簽名及蓋章，亦未授權乙○○代為簽名及蓋
    章，而乙○○亦稱其並未得陳江吉之授權，即私自在上開本票上偽造「陳江吉」
    之簽名及盜蓋「陳江吉」印章，丙○○始知上情。
二、案經毆蔡送訴請台灣台南地方法院檢察署檢察官偵查起訴。
    理  由
一、右揭事實，業據被告乙○○於偵查及本院審理中坦承不諱，核與告訴人毆蔡送所
    述情節相符，並經證人陳江吉於檢察官偵查中證述無訛，且有前開本票影本一紙
    在卷可稽，被告自白核與事實相符，事證明確，其犯行應足認定。
二、核被告所為，係犯刑法二百零一條第一項之偽造有價證券罪。被告偽造「陳江吉
    」署押及盜蓋「陳江吉」印章於前開本票上，偽造署押及盜蓋印章為偽造有價證
    券之部分行為；偽造有價證券後復持以行使，其行使之低度行為應為偽造之高度
    行為所吸收，均不另論罪。然被告於該本票上除偽簽陳江吉為發票人外，亦以本
    人列為共同發票人，顯無逃避票據責任之意，由於不諳法律致罹重典，可謂情輕
    法重，被告情節足堪憫恕，如予宣告偽造有價證券之法定刑有期徒刑三年，顯屬
    過重，合依刑法第五十九條規定減輕其刑。爰審酌被告犯罪之動機、目的、手段
    、素行、犯罪後坦承犯行態度良好等一切情狀，量處如主文所示之刑，以資懲儆
    。前開偽造之本票雖未扣案，惟無證據證明已滅失，應依刑法第二百零五條宣告
    沒收，另前開偽造本票既已沒收，其上偽造「陳江吉」之署押自毋庸重複諭知沒
    收。
三、據上論斷，依刑事訴訟法第二百九十九條第一項前段，刑法第二百零一條第一項
    、第五十九條、第二百零五條，罰金罰鍰提高標準條例第一條前段，判決如主文
    。
    本案經檢察官吳岳輝到庭執行職務
中    華    民    國     九十       年      十二      月      十一      日
                                  臺灣臺南地方法院刑事第二庭
                                          法  官  王立村
右正本證明與原本無異。
如不服本判決，應於送達後十日內，向本院提出上訴狀。
                                          書記官  楊尚穎
中    華    民    國     九十       年      十二      月      十一      日
附錄法條
刑法第二百零一條第一項：
意圖供行使之用，而偽造、變造公債票，公司股票或其他有價證券者，處三年以上十
年以下有期徒刑，得併三千元以下罰金。


司法院資訊處製作；財團法人民間司法改革基金會備份。
